臺灣臺中地方法院民事裁定
             111年度司繼字第3638號
聲  請  人  黃麗軍  

            莫春寧  

共同代理人  詹淳淇律師
關  係  人  財政部國有財產署中區分署

法定代理人  趙子賢  
代  理  人  曾凱寧  
上列聲請人聲請為被繼承人莫麗華指定遺產管理人事件，本院裁
定如下：
    主      文
指定財政部國有財產署中區分署為被繼承人莫麗華之遺產管理人
。
准對被繼承人莫麗華之大陸地區以外繼承人為承認繼承之公示催
告。
被繼承人莫麗華之大陸地區以外繼承人，應自前項公示催告最後
揭示於法院公告處、資訊網路及其他適當處所之日起，壹年內承
認繼承。上述期限屆滿，無繼承人承認繼承時，被繼承人莫麗華
之遺產，於清償債權並交付遺贈物後，如有賸餘即歸屬國庫。
聲請程序費用由被繼承人莫麗華之遺產負擔。
    理      由
一、按大陸地區人民繼承臺灣地區人民之遺產，應於繼承開始起
    三年內以書面向被繼承人住所地之法院為繼承之表示；逾期
    視為拋棄其繼承權。被繼承人在臺灣地區之遺產，由大陸地
    區人民依法繼承者，其所得財產總額，每人不得逾新臺幣二
    百萬元。超過部分，歸屬臺灣地區同為繼承之人；臺灣地區
    無同為繼承之人者，歸屬臺灣地區後順序之繼承人；臺灣地
    區無繼承人者，歸屬國庫。前條第1項之遺產事件，其繼承
    人全部為大陸地區人民者，除應適用第68條之情形者外，由
    繼承人、利害關係人或檢察官聲請法院指定財政部國有財產
    局為遺產管理人，管理其遺產。臺灣地區與大陸地區人民關
    係條例第66條第1項、第67條第1項、第67條之1第1項規定甚
    明。
二、本件聲請意旨略以：被繼承人莫麗華（女、民國00年0月00
    日生、身分證統一編號：Z000000000號、生前最後住所：臺
    中市○區○○路0段00巷0號5樓之2）於110年11月5日死亡，聲
    請人為被繼承人之姊妹，且為大陸地區人民，並已具狀表示
    願意繼承，爰依臺灣地區與大陸地區人民關係條例第67條之
    1第1項規定，聲請指定財政部國有財產署中區分署為被繼承
    人之遺產管理人等語，並提出本院家事法庭函、遺產稅財產
    、金融遺產參考清單、公證書影本等為證。
三、查聲請人主張其為大陸地區人民，且為被繼承人之繼承人等
    事實，有聲請人提出前揭書證在卷可證，復經本院依職權調
    取111年度司聲繼字第6號卷宗查核無訛，堪信為真實。被繼
    承人既非現役軍人亦非退除役官兵，聲請人又為被繼承人之
    大陸地區繼承人，其聲請指定財政部國有財產署中區分署為
    被繼承人之遺產管理人，揆諸前揭法條規定，自屬有據，應
    予准許。
四、依家事事件法第127條第4項規定，裁定如主文。
中　　華　　民　　國　　111 　年　　10　　月　　24　　日
                  家事法庭  司法事務官　沈珮純
以上正本係照原本作成。
如不服本件裁定，得於裁定書送達之翌日起10日內，以書狀敘述
理由，向本庭提起抗告，並應繳納抗告費新臺幣1,000元。  
中　　華　　民　　國　　111 　年　　10　　月　　24　　日
                                書記官　張琳紫